【裁判字號】    97,上訴,1579
【裁判日期】    970729
【裁判案由】    違反藥事法
【裁判全文】
臺灣高等法院臺中分院刑事判決        97年度上訴字第1579號
上  訴  人  臺灣臺中地方法院檢察署檢察官
被      告  甲○○
                    樓之1
上列上訴人因被告違反藥事法案件，不服臺灣臺中地方法院97年
度訴字第443號中華民國97年4月23日第一審判決（起訴案號：臺
灣臺中地方法院檢察署96年度偵字第21994號），提起上訴，本
院判決如下：
    主  文
上訴駁回。
    理      由
一、本案經本院審理結果，認被告甲○○被訴違反藥事法犯行係
    屬不能證明，其證據及理由，業據第一審判決書理由欄記載
    甚詳，爰引用之（如附件）。原審以不能證明被告犯罪，而
    依刑事訴訟法第三百零一條第一項規定，諭知無罪之判決，
    經核認事用法，並無不合，檢察官上訴意旨雖猶謂「查扣案
    如附表編號1至6所示之藥品，經送驗結果認係偽藥或禁藥一
    節，此有行政院衛生署民國96年7月20日衛署藥字第0960030
    106號函（見警卷第27至29頁）、行政院衛生署藥物食品檢
    驗局96年7月5日之藥檢參字第0960010360號檢驗報告書（見
    警卷第22至26頁）及行政院衛生署97年3月31日衛署藥字第
    0970013200號函（見原審卷第59至61頁）附卷可稽。又按藥
    事法第83條第1項之「販賣」偽藥、禁藥罪，其販賣之方式
    並無任何限制。申言之，以廣告、廣播、直銷、網路或櫃檯
    陳列等方式販賣偽、禁藥品，均足以成立該罪。而本件被告
    行為雖不符網路販賣之形式，然於警詢時已坦承扣案之偽、
    禁藥係其所有，且是其在販賣的等語。顯已足成立上開罪責
    。」云云。
二、惟按被告之自白須以補強證據證明其確與事實相符，而被告
    自白須無瑕疵，始有須補強證據，以証明被告之自白之真實
    性。（最高法院95台上字第6850號判決參照）經查本件被告
    雖於警訊中自白其有販賣該扣案之偽、禁藥云云，惟被告偵
    查中以及於原審、本院審理時均否認其有上開販賣該偽、禁
    藥犯行，辯稱「該查扣的偽禁藥是伊男朋友張萬宇委託伊訂
    購的，張萬宇自己想要試用，並非伊要販賣，且伊放於抽屜
    ，並未陳列」等語。則被告上開僅警訊中自白販賣該偽、禁
    藥犯罪，與其後所供前後未符，自有瑕疵，已難遽認其自白
    犯罪之真實性。且被告所辯核與証人張萬宇於原審供証尚相
    一致，參以扣案如原審附表編號1至6所示之藥品數量僅各2
    、3、2、2、1、1盒，數量極少且零星，與被告所供述係証
    人自己使用一節，尚屬相當，此外，復查無被告甲○○就該
    等藥品各以何進價、售價而為販賣行為之積極證據，則被告
    甲○○遭查扣該如附表編號1至6所示之藥品是否係以營利之
    意圖而販入、是否於持有後出賣予他人等節，即難證明，並
    經原審法院已詳敘其理由，原判決因而認被告之犯罪即屬不
    能證明，依法應為諭知無罪之判決，於法並無不合。公訴人
    上訴認應就被告予以論罪科刑，而指摘原判決不當，為無理
    由，應予駁回。
據上論斷，應依刑事訴訟法第三百七十三條、第三百六十八條，
判決如主文。
本案經檢察官乙○○到庭執行職務。
中    華    民    國    97    年    7     月    29    日
            刑事第二庭  審判長法  官  李  璋  鵬
                              法  官  胡  忠  文
                              法  官  蕭  錦  鍾
上列正本證明與原本無異。
檢察官得上訴。
被告不得上訴。
如不服本判決應於收受本判決後10日內向本院提出上訴書狀，其
未敘述上訴理由者，並得於提起上訴後10日內向本院補提理由書
狀（均須按他造當事人之人數附繕本）「切勿逕送上級法院」。
                              書記官  蕭  訓  慧
中    華    民    國    97    年    7     月    29    日


司法院資訊處製作；財團法人民間司法改革基金會備份。
